臺灣高等法院臺南分院刑事判決　　　　99年度上訴字第1038號
上訴人即被告　陳清文
指定辯護人　本院公設辯護人　郭忠生
上列上訴人即被告因偽造有價證券等案件，不服臺灣臺南地方法
院99年度訴緝字第56號中華民國99年9月30日第一審判決（起訴
案號：臺灣臺南地方法院檢察署78年度偵字第3262號），提起上
訴，本院判決如下：
    主  文
原判決撤銷。
陳清文共同連續意圖供行使之用，而偽造有價證券，處有期徒刑
拾月，減為有期徒刑伍月，再減為有期徒刑貳月拾伍日。如附表
一所示之本票紙均沒收。
    事  實
一、陳清文夥同張國基（另經臺灣高等法院判處有期徒刑1年，
    緩刑3年確定）2人，欲租賃小客車使用，惟陳清文因未考領
    駕駛執照，無法租用汽車，竟共同基於偽造有價證券之概括
    犯意聯絡，分別於77年12月26日、78年1月1日及同年1月9日
    ，前往台北縣鶯歌鎮○○街29號陳晉南所經營之汽車租賃公
    司，由陳清文以王明華之身分表示欲租用小客車。並由陳清
    文在陳晉南提供已寫好金額及發票日如附表編號1至3所示之
    本票上，簽署王明華之姓名、地址及按捺指紋而連續偽造如
    附表編號1-3所示之本票3紙，以供擔保，再持之向陳晉南租
    用小客車。第3次租車後，陳清文因未依約於78年1月10 日
    18時前返還租用之小客車，陳晉南乃報警處理查獲。
二、案經被害人陳晉南訴由台灣台南地方法院檢察署檢察官偵查
    起訴。
    理  由
壹、有罪部分（即連續偽造有價證券罪部分）：
一、按被告以外之人於審判外之陳述，雖不符前四條之規定，而
    經當事人於審判程式同意作為證據，法院審酌該言詞陳述或
    書面陳述作成時之情況，認為適當者，亦得為證據；當事人
    、代理人或辯護人於法院調查證據時，知有第159條第1項不
    得為證據之情形，而未於言詞辯論終結前聲明異議者，視為
    有前項之同意，刑事訴訟法第159條之5定有明文。查本判決
    所引用之供述證據，業據檢察官及被告均不爭執證據能力，
    迄至言詞辯論終結前，亦未主張有刑事訴訟法第159條第1項
    不得為證據之情形，本院審酌該等證據作成時之情狀，並無
    違法或不當等情形，認為以之作為本案之證據亦屬適當，依
    上開規定，自具有證據能力。另其餘非供述證據亦均經法定
    程序取得，無不得為證據之情形，自均有證據能力。
二、訊據被告陳清文對於上揭偽造有價證券部分之犯罪事實，坦
    承不諱，核與被害人陳晉南、共犯張國基等人所述相符，復
    有附表1所示之本票3紙及租賃約定書等各項證據可稽。從而
    ，被告自白核與事證相符，堪信為真實，其犯行明確，應依
    法論科。
三、論罪科刑：
  (一)新舊法比較：
  1.按行為後法律有變更者，適用行為時之法律。但行為後之法
    律有利於行為人者，適用最有利於行為人之法律，刑法第2
    條第1項定有明文。再按行為後法律有變更者，應將行為時
    之法律與裁判時之法律比較適用最有利於行為人之法律；又
    新舊刑法關於刑之規定，雖同採從輕主義，惟比較時仍應綜
    其全部罪刑之結果而為比較後，整體適用法律。本件被告行
    為後，94年2月2日修正之刑法，業已於95年7月1日施行，本
    案論罪科刑所適用之刑法法律有所變更，應比較適用有利於
    被告之法律後適用之。
  2.查刑法第28條、第56條、第33條第5款、第67條、第68條等
    條文已於94年2月2日修正公布，其中(1)刑法第28條已由原先
    之「2人以上共同實施犯罪之行為者，皆為正犯」修正為「2
    人以上共同實行犯罪之行為者，皆為正犯」；(2)第56條業經
    刪除；(3)第33條第5款由「罰金：一元以上」，修正為「罰
    金：新台幣一千元以上，以百元計算之」；(4)第67條、第68
    條由原先之「有期徒刑加減者，其最高度及最低度同加減之
    」、「拘役或罰金加減者，僅加減其最高度」，修正為「有
    期徒刑或罰金加減者，其最高度及最低度同加減之」、「拘
    役加減者，僅加減其最高度」，足見罰金刑部份已由僅加減
    其「最高度」修正為「最高度及最低度同加減之」；並均自
    95年7月1日起施行。則依上開規定，被告行為後刑法第28條
    、第56條、第33條第5款、第67條、第68條等條文之內容，
    於客觀上均已發生實質上之變更，揆諸前開說明，自應依新
    修正刑法第2條第1項之規定予以比較適用。則依上開規定，
    被告之行為，無論依新舊法，均屬共同正犯，修正後刑法並
    非較有利於行為人。至於連續犯之規定，則因被告所犯偽造
    有價證券罪，有連續犯關係，如依95年7月1日新法施行前之
    刑法第56條之規定，僅論以一罪即可，如依95年7月1日新法
    施行後刑法之規定，則因連續犯之規定業已刪除，其所犯各
    罪，應分論併罰，修正後刑法並非較有利於行為人。另修正
    後刑法第33條第5款之規定，則無異提高法定刑罰金刑之最
    低刑度。至修正後刑法第67條及第68條之規定，則將罰金刑
    之最低度修正為應加減之。綜合上情，比較新舊法結果，自
    以修正前刑法第28條、第56條、第33條第5款、第67條及第
    68條之規定有利於被告，依95年7月1日新施行之刑法第2條
    第1項前段之規定，自應適用行為時法即95年7月1日施行前
    之刑法第28條、第56條、第33條第5款、第67條及第68條，
    併此敘明。
  (二)核被告陳清文意圖供行使之用，3次在本票上簽捺姓名及指
    印以偽造本票，所為係犯刑法第201條第1項之偽造有價證券
    罪。其於本票偽造簽名及指印等署押之行為，係偽造有價證
    券之部分行為；又其行使偽造有價證券罪之低度行為，為偽
    造有價證券之高度行為所吸收，均不另論罪。另被告陳清文
    與張國基就上開偽造有價證券罪犯行間，有犯意聯絡及行為
    分擔，應論以共同正犯。又被告3次偽造有價證券犯行，時
    間緊接，犯罪構成要件相同，顯均係基於概括之犯意反覆為
    之，應依修正前刑法第56條連續犯之規定論以一罪。
貳、不另為免訴判決部分（即被訴行使偽造私文書罪部分）
一、公訴意旨另以：陳清文夥同張國基，出於共同之概括犯意，
    持換貼陳清文照片而變造之王明華小客車駕駛執照，於77年
    12月26日，78年1月1日及同年1月9日，計3次向陳晉南經營
    座落台北縣鶯歌鎮○○街29號之汽車租賃公司租用小客車1
    輛。推由陳清文假冒王明華之姓名，在租賃約定書上簽捺王
    明華之姓名及指印，偽造王明華之署押等語。因認被告涉犯
    刑法第216條、第212條行使偽造特種文書罪嫌外及同法第
    217條偽造署押罪嫌。又起訴書犯罪事實欄既已明載「陳清
    文假冒王明華之姓名，在租賃約定書上簽捺王明華之姓名及
    指印，偽造王明華之署押」等語，則被告陳清文所為，除上
    開罪嫌之外，另亦涉犯刑法第216條、第210條行使偽造私文
    書（租賃約定書）罪嫌。
二、按行為後法律有變更者，適用行為時之法律，但行為後之法
    律有利於行為人者，適用最有利於行為人之法律，民國95年
    7月1日修正施行之刑法第2條第1項所明定。查修正前刑法第
    80條第1項第2款及第2項關於追訴權之時效期間規定：「追
    訴權，因左列期間內不行使而消滅：二、三年以上十年未滿
    有期徒刑者，十年。前項期間自犯罪成立之日起算。…但犯
    罪行為有連續或繼續之狀態者，自行為終了之日起算。」；
    修正後刑法第80條第1項第2款及第2項則規定：「追訴權，
    因下列期間內未起訴而消滅：二、犯最重本刑為三年以上十
    年未滿有期徒刑之罪者，二十年。…前項期間自犯罪成立之
    日起算。但犯罪行為有繼續之狀態者，自行為終了之日起算
    。」；又修正前刑法83條之規定為：「追訴權之時效，如依
    法律之規定，偵查、起訴或審判之程式不能開始或繼續時，
    停止其進行。前項時效停止，自停止原因消滅之日起，與停
    止前已經過之期間，一併計算。停止原因繼續存在之期間，
    如達於第八十條第一項各款所定期間四分之一者，其停止原
    因視為消滅」；修正後刑法第83條規定則為：「追訴權之時
    效，因起訴而停止進行。依法應停止偵查或因犯罪行為人逃
    匿而通緝者，亦同。前項時效之停止進行，有下列情形之一
    者，其停止原因視為消滅：一、諭知公訴不受理判決確定，
    或因程式上理由終結自訴確定者。二、審判程式依法律之規
    定或因被告逃匿而通緝，不能開始或繼續，而其期間已達第
    八十條第一項各款所定期間四分之一者。三、依第一項後段
    規定停止偵查或通緝，而其期間已達第八十條第一項各款所
    定期間四分之一者。前二項之時效，自停止原因消滅之日起
    ，與停止前已經過之期間，一併計算」。修正後刑法所定時
    效期間較長，表示行為人被追訴之期限較久，自屬對行為人
    不利，比較結果自以修正前刑法第80條較有利於行為人，是
    依刑法第2條第1項前段規定適用修正前之舊法。又依「擇用
    整體性原則」（最高法院27年上字第2615號判例參照），關
    於追訴權時效之停止進行，及其期間、計算，亦應一體適用
    修正前刑法第81條、第83條之關於追訴權時效之規定。再按
    ，修正前刑法第83條規定：「追訴權之時效，如依法律之規
    定，偵查、起訴或審判之程序，不能開始或繼續時，停止其
    進行。前項時效停止，自停止原因消滅之日起，與停止前已
    經過之期間，一併計算。停止原因繼續存在之期間，如達於
    第八十條第一項各款所定期間四分之一者，其停止原因視為
    消滅。」又「審判中之被告經依法通緝者，其追訴權之時效
    ，固應停止進行，本院院字第1963號解釋並未有所變更。至
    於執行中之受刑人經依法通緝，不能開始或繼續執行時，其
    行刑權之時效亦應停止進行，但仍須注意刑法第85條第3項
    之規定。」、「案經提起公訴或自訴，且在審判進行中，此
    時追訴權既無不行使之情形，自不發生時效進行之問題」，
    亦經大法官會議釋字第123號、第138號解釋綦詳。故案件繫
    屬法院後，在「通緝」、「審判進行中」或依法律規定裁定
    停止審判者，追訴權時效始停止其進行。
三、經查，本件被告陳清文被訴涉有刑法第216條、第212條行使
    變造特種文書罪嫌、同法第217條偽造署押罪嫌及同法第216
    條、第210條行使偽造私文書等罪嫌。核被告偽造署押為偽
    造私文書之部分行為，不另論罪，應僅論以行使變造特種文
    書罪及行使偽造私文書2罪。被告所犯行使變造特種文書罪
    與行使偽造私文書罪間，有方法結果之牽連關係，為牽連犯
    ，應從一重論以行使偽造私文書罪處斷。而行使偽造私文書
    罪屬修正前（下同）刑法第80條第1項第2款有期徒刑3年以
    上10年未滿之罪，其追訴權時效期間為10年。又依刑法第83
    條第3項之規定，該追訴權時效因通緝應另行加計四分之一
    之時效停止期間，故本案追訴權時效期間為12年6月，自78
    年1月9日犯罪行為終了之日開始計算時效。嗣本案經檢察官
    於78年5月17日開始偵查，同年5月31日提起公訴，同年6 月
    28日繫屬原審，嗣因被告逃匿，經原審於78年9月25日發佈
    通緝。則自檢察官開始偵查日78年5月17日起，迄原審發佈
    通緝日78年9月25日止，共計4月9日。除自檢察官78年5月31
    日起訴後至78年6月28日案件繫屬於原審之期間計28日，因
    追訴權並未行使，應予扣除外，其餘共計「3月又11日」之
    期間均在偵查、審判程序進行中，追訴權並無不行使之情形
    ，不生時效進行問題。又被告經原審於78年9月25日通緝，
    80年8月28日因另案緝獲被告並撤銷通緝，亦有臺灣臺南地
    方法院刑事被告通緝卡片存卷可考（見原審99年度訴緝字第
    56號卷第2頁），因通緝期間不生時效進行之問題，此部分
    追訴權時效應停止進行計1年11月又3日。綜上，本件追訴權
    時效至遲至92年9月23日即已完成（詳後附時效完成計算表
    ）。
四、末查，本件被告所涉上開行使偽造私文書罪部分，經檢察官
    於78年5月31日提起公訴後，於78年6月28日繫屬原審法院，
    經分案78年度訴字第532號審理（下稱「前案」）。被告於
    審理中逃匿，原審法院於78年9月25日以刑緝字第398號發布
    通緝。又被告另犯竊盜罪，經檢察官提起公訴後，亦經原審
    法院分案以79年度易字第196號案審理（下稱「後案」），
    迄79年3月21日以刑緝字第129號發布通緝。原審法院乃以另
    行併案通緝為原因撤銷前案，併後案通緝等情，有臺灣臺南
    地方法院刑事被告通緝卡片及臺灣高等法院被告通緝紀錄表
    存卷可考（見原審99年度訴緝字第56號卷第2-3頁）。嗣被
    告於80年8月28日經緝獲到案，依法院辦理通緝、協尋案件
    應行注意事項第10條第6項規定：「同一法院就同一被告已
    為二案以上通緝時，併案通緝案件，經通緝歸案後，應分由
    同一法官併案審理。」原審法院本應依上開規定將上開前、
    後案立即分案由同一法官併案審理，詎原審法院僅將後案改
    分為80年度易緝字第59號輪分由法官進行審理，至前案則迄
    99年7月7日始改分本案99年度訴緝字第56號案由法官進行審
    理。則被告自80年8月28日緝獲後，迄99年7月7日分案由
    法官審理進行前，案件仍歸檔在原審法院分案室或檔案室中
    ，事實上並無因審判進行中，而有行使追訴權之情形。此因
    原審法院之行政疏失以致案件之不當延宕，影響行為人之時
    效利益至鉅，此不利益自不應歸由被告負擔，以符公平原則
    。參諸大法官會議釋字第138號解釋：「案經提起公訴或自
    訴，且在審判進行中，此時追訴權既無不行使之情形，自不
    發生時效進行之問題。」理由書亦謂：「刑法第80條第1項
    明定：追訴權，因左列期間內不行使而消滅。可見追訴權時
    效之進行，係以『不行使』為法定之原因，『行使』則無時
    效進行之可言，至為明顯。刑事訴訟程序中之提起公訴或自
    訴，以及於審判進行中之實行公訴或由自訴人所為追訴之行
    為，無不屬於追訴權之行使。詳核來文，所謂已提起公訴或
    自訴，且『事實上』在進行審判中者，亦即意指追訴權原未
    消滅，而現尚在依法行使中者而言」等語。查本案被告自80
    年8 月28日緝獲後，迄99年7月7日分案由法官審理進行前之
    期間，案件事實上既無因審判進行中，而有行使追訴權之情
    形，則此一期間之追訴權時效自不得認應予停止，始符公平
    ，併予敘明。
五、按案件時效已完成者，應諭知免訴之判決，刑事訴訟法第30
    2條第2款定有明文。查被告被訴行使偽造私文書罪部分，其
    追訴權時效既已於92年9月23日完成，本應依上開規定，就
    被告被訴行使偽造私文書罪部分，諭知免訴之判決。惟被告
    行使偽造私文書及偽造有價證券犯行，目的均在租賃汽車使
    用，兩罪間具有方法目的之牽連犯裁判上一罪關係。起訴書
    證據並所犯法條欄固認被告所為上開兩罪，犯意各別，應分
    論併罰，惟並無拘束法院之效力。爰就被告被訴行使偽造私
    文書部分犯行，不另為免訴判決之諭知。
、撤銷改判部分：
  (一)原審以被告罪證明確，因予論罪科刑，固非無見。惟本件被
    告被訴行使偽造私文書部分犯行，追訴權時效既已於92年9
    月23日完成，乃原判決未於理由內說明不另為免訴判決之諭
    知，而從實體上予以論罪科刑，尚有未合。被告上訴意旨固
    未指摘及此，惟原判決既有可議之處，自應由本院將原判決
    撤銷改判。
  (二)按「刑事妥速審判法」業經總統於99年5月19日以華總一義
    字第09900119201號公布，復經司法院於中華民國99年5月19
    日以院台廳刑一字第0990012198號令發布定自99年9月1日施
    行，其中第7條規定：「自第一審繫屬日起已逾八年未能判
    決確定之案件，除依法應諭知無罪判決者外，經被告聲請，
    法院審酌下列事項，認侵害被告受迅速審判之權利，情節重
    大，有予適當救濟之必要者，得酌量減輕其刑：一、訴訟程
    序之延滯，是否係因被告之事由。二、案件在法律及事實上
    之複雜程度與訴訟程序延滯之衡平關係。三、其他與迅速審
    判有關之事項。」依本條之立法目的敘明「刑事被告有權在
    適當時間內獲取確定之判決，係重要的司法人權。我國憲法
    第16條明定訴訟權的保障，司法院釋字第446號、第530 號
    解釋，亦一再於解釋中闡釋人民享有受法院公正、合法及迅
    速審判的權利。因此，保障刑事被告有受公正、合法、迅速
    審判之權利，亦屬我國刑事被告的基本權之一。若案件長時
    期繫屬於法院未能判決確定，就被告而言，歷經漫長時期既
    仍無法定罪，其因案件長期懸而未決，必須承擔受追訴所產
    生的不安與煎熬與日俱增，且時間經歷愈久，事實愈難查清
    ，其訴訟上之防禦權亦受影響，被告之犯罪嫌疑將因訴訟無
    法終結而長期化，實係侵害被告受法院迅速審判的權利。若
    被告受迅速審判之權利受害之情節重大，自應有所救濟，爰
    明定法院酌量減輕其刑之依據，從量刑補償機制予被告一定
    之救濟，以保障被告受迅速審判之權利。」查本案自78年6
    月28日繫屬第一審法院，迄今已逾8年，仍未判決確定。而
    被告於80年8月28日即經緝獲到案，迄81年12月8日前均在監
    執行另案竊盜罪及逃亡罪（軍法）所處之刑；85年11月1日
    起至86年5月24日復入監執行另案妨害兵役罪所處有期徒刑7
    月。88年1月4日起再入監執行另案搶奪案所處有期徒刑14年
    ，迄99年1月28日假釋出監等情，有臺灣高等法院被告前案
    紀錄表在卷可稽。被告顯無不到庭接受審理而故意延滯訴訟
    之情事；此外，被告就犯罪事實均坦承認罪，亦無其他須法
    院進一步調查之證據，本案在法律及事實上，並不複雜，客
    觀上亦無延滯之原因。是本件訴訟之遲延係非可歸責於被告
    所致。經審酌上開情節，認本件侵害被告受法院迅速審判之
    權利，情節應屬重大，有予適當救濟之必要。爰據被告聲請
    （本院卷第30頁），依刑事妥速審判法第7條規定酌量減輕
    其刑。
  (三)爰審酌被告欲租賃小客車使用，且為避免追查，竟偽造王明
    華名義之本票，足生損害於租車公司陳晉南及王明華，及其
    犯罪後坦承犯行之態度等一切情狀，本應依刑法第201條第1
    項規定及刑事妥速審判法第7條規定，在1年6月以上5年以下
    有期徒刑，得併科罰金1千5百元以下之範圍內量處其刑。惟
    按修正前刑法第59條規定，犯罪之情狀可憫恕者，得酌量減
    輕其刑，同法第57條規定，科刑時應審酌一切情狀，尤應注
    意左列事項（共10款）為科刑重輕之標準，兩條適用上固有
    區別，惟所謂「犯罪之情狀」與「一切情形」云云，並非有
    截然不同之領域，於裁判上酌減其刑時，應就犯罪一切情狀
    （包括第57條所列舉之10款事項），予以全盤考量，審酌其
    犯罪有無可憫恕之事由（即判例所稱有特殊之原因與環境等
    等，在客觀上足以引起一般同情，以及宣告法定低度刑，是
    否猶嫌過重），以為判斷。故適用第59條酌量減輕其刑時，
    並不排除第57條所列舉10款事由之審酌，惟其程度應達於確
    可憫恕，始可予以酌減，有最高法院70年度第6次刑事庭會
    議決議可參。又新刑法第59條已將刑之酌減審認標準之見解
    予以明文化，認犯罪之情狀須「顯」可憫恕，認「科以最低
    度刑仍嫌過重」者，得酌量減輕其刑。查被告偽造如附表編
    號1至3所示本票，乃應陳晉南之要求簽發，以供租車擔保之
    用。而被告偽造王明華之署押於本票之上，僅因其並未考領
    駕駛執照，為租車使用，方以王明華身分租車，並於陳晉南
    所提供之本票上偽造王明華之署押，其犯罪動機單純；且被
    告前2次租車均按時返還，第3次所租得之汽車，嗣後亦經陳
    晉南取回，實際上並未造成陳晉南損害。觀其犯罪情節尚非
    重大，倘依法量處最低度刑即有期徒刑1年6月（刑法第201
    條第1項法定最低度刑為有期徒刑3年，經依刑事妥速審判法
    第7條規定酌減後，最低度刑為有期徒刑1年6月），猶嫌過
    重，確有可憫恕之情狀，爰依刑法第59條規定，酌減其刑為
    有期徒刑10月。
  (四)查本件被告偽造有價證券行為終了時間為78年1月9日，犯罪
    行為之時間，係在79年10月31日以前，經核合於中華民國八
    十年罪犯減刑條例第2條第1項第2款第3目、第4條第2項之減
    刑條件，應減其宣告刑二分之一為有期徒刑5月。
  (五)本件被告犯罪行為之時間，係在96年4月24日以前，所犯刑
    法第201條偽造有價證券罪罪名固為中華民國九十六年罪犯
    減刑條例第3條所列，惟其宣告刑在有期徒刑1年6月以下，
    仍合於同條例第2條第1項之規定，應減其宣告刑二分之一為
    有期徒刑2月15日。
  (六)如附表一編號1至3所示偽造本票3紙，應依刑法第205條規定
    沒收。至本票上偽造之署押及指印，已因本票之沒收而包括
    在內，爰不另諭知宣告沒收。
據上論斷，應依刑事訴訟法第369條第1項前段、第364條、第299
條第1項前段，刑事妥速審判法第7條，刑法第2條第1項前段、刑
法第28條（修正前）、第56條（修正前）、第201條第1項、第
205條、第59條、刑法施行法第1條之1，中華民國八十年罪犯減
刑條例第4條第2項、第2條第1項第2款第3目，中華民國九十六年
罪犯減刑條例第2條第1項第3款、第4條、第7條判決如主文。
本案經檢察官劉欽銘到庭執行職務。
中    華    民    國   100    年    1     月    19    日
                  刑事第六庭  審判長法  官  董武全
                                    法  官  賴純慧
                                    法  官  林英志
以上正本證明與原本無異。
如不服本判決應於收受送達後10日內向本院提出上訴書狀，其未
敘述上訴理由者，並得於提起上訴後10日內向本院補提理由書（
均須按他造當事人之人數附繕本）「切勿逕送上級法院」。
                                    書記官  邱如
中    華    民    國   100    年    1     月    19    日
附錄本案論罪科刑法條全文：
中華民國刑法第201條第1項
意圖供行使之用，而偽造、變造公債票、公司股票或其他有價證
券者，處3 年以上 10 年以下有期徒刑，得併科 3 千元以下罰
金。
一、附表：
┌──┬──────┬──────┬──────┐
│編號│本票號碼    │金額(新台幣)│發票日      │
├──┼──────┼──────┼──────┤
│1   │119785      │30萬        │77年12月26日│
├──┼──────┼──────┼──────┤
│2   │119783      │30萬        │78年1月9日  │
├──┼──────┼──────┼──────┤
│3   │119806      │60萬        │78年1月1日  │
└──┴──────┴──────┴──────┘
二、時效完成計算表：
┌──┬────────────────┬──────┐
│ 1  │犯罪行為終了之日                │78年1月9日  │
├──┼────────────────┼──────┤
│ 2  │追訴權期間（加計4分之1停止期間）│12年6月     │
├──┼────────────────┼──────┤
│ 3  │實施偵查日（即78年5月17日）至通 │4月9日      │
│    │緝發布日（即78年9月25日）       │            │
├──┼────────────────┼──────┤
│ 4  │通緝發布日（即78年9月25日）至撤 │1年11月3日  │
│    │銷通緝日（即80年8月28日）       │            │
├──┼────────────────┼──────┤
│ 5  │提起公訴日（即78年5月31日）至法 │28日        │
│    │院繫屬日（即78年6月28日）       │            │
├──┴────────────────┴──────┤
│追訴權完成日：92年9月23日（即1＋2＋3＋4－5）        │
└──────────────────────────┘